Inventaris van het archief van de Directie voor de Emigratie van het Ministerie van Sociale Zaken en Werkgelegenheid, (1933) 1945 - 1994
Nationaal Archief, Den Haag
- STUKKEN BETREFFENDE BIJZONDERE ONDERWERPEN, 2
  - Taakuitvoering, 2.3
    - Emigratie, algemeen, 2.3.1
      - Uitvoerende taken, 2.3.1.5
        - Publiciteit en voorlichting, 2.3.1.5.1
          - Voorlichting inzake emigratie., 1949 - 1972; 625-627; 3 omslagen
            - 1958-1972, 627; omslag
              Handelingen: 134A (134A): 577,249,584,7
          - Voorlichting aan aspirant-emigranten door de Stichting i.o. "Practische Emigranten Voorbereiding"., 1950 - 1952; 628; omslag
          - Publiciteit en voorlichting met betrekking tot de emigratie:, 1950 - 1953; 629; omslag
            - Emigratieberichten ten dienste van de Nederlandse Dagblad- en Periodieke pers
            - Documentenoverzichten (overzichten van tijdschriftartikelen die deel uit maken van het documentatiemateriaal van de Stichting Landverhuizing)
            - Documentatienieuws voor intern gebruik
          - Voorbereiding van de brochure Emigration from Holland, welke gebruikt werd ten behoeve van de emigratievoorlichting., 1951 - 1952; 630; omslag
            Handelingen: 134A (134A): 581
          - Overtredingen van artikel 5 van de Landverhuizingswet 1936: het zonder vergunning geven van voorlichting en bemiddeling betreffende emigratie., 1951 - 1954; 631-632; 2 omslagen
            - Overtreding door diverse bureaus in het buitenland. 1951 - 1952, 631; omslag
            - Strafzaak tegen het Nationaal Transport en Controlebedrijf te Amsterdam. 1951 - 1954, 632; omslag
          - Voorlichting inzake emigratie middels de emigratie-radiopraatjes., 1952 - 1958; 633; omslag
          - Diverse aangelegenheden aangaande het reizen van voorlichters aan boord van emigrantenschepen:, 1953 - 1958, 1965 - 1972; 634; omslag
            - Regeling van het aantal boordvoorlichters per schip
            - Declaratie van diverse kosten
            - Verzekering van de voorlichters
            Handelingen: 134A (134A): 577,581,249
          - Plannen betreffende het meegeven aan emigranten van een boekwerk met voorlichtingsmateriaal over Nederland., 1954 - 1962; 635; omslag
          - Diverse gevallen van voorlichting of bemiddeling zonder vergunning ex artikel 5 van de Landverhuizingswet., 1954 - 1965; 636; omslag
          - Toekenning en terugvordering van tegemoetkoming in de uitrustingskosten van boordvoorlichters., 1955 - 1962; 637; omslag
          - Beschrijving, opname en montage van drie emigratievoorlichtingfilms:, - Globaal Overzicht; - Wijder Horizon; - Eigen onderdak in Australië.; 1956; 638; omslag
          - Financiering van het 'Promotional Activities Program' inzake voorlichtingsactiviteiten., 1957 - 1961; 639; pak
          - Publiciteitsprojecten in Nederland met betrekking tot emigratie:, 1958 - 1960; 640; omslag
            - Algemeen
            - Project 1: Professional paper (maanduitgave Nederlandse Emigratie Dienst (NED): Emigratiekroniek)
            - Project 2: Australië tentoonstelling
            - Project 3: Brochure NED
            - Bezoek RCE aan Australië, juni 1960
          - Bijeenkomsten met de emigratie-organisaties en landbouworganisaties ten behoeve van de emigratievoorlichting aan landbouwers., 1969 - 1972; 641; omslag
          - Gidsen voor emigranten naar Australië, Canada en Nieuw-Zeeland., 1974; 642; omslag
            Op omslag dossier staat vervallen reisgidsen.
          - Maandelijkse opgave en spreiding, alsmede verbonden kosten ten behoeve van het emigratiemaandblad Elders., 1975; 643; omslag
          - Oriëntatiereizen voor toekomstige emigranten., 1978 - 1983; 644-645; 2 pakken
            - Algemeen. 1978 - 1983, 644; pak
            - Individuele gevallen. 1981 - 1982, 645; pak
          - Informatie ten behoeve van emigratie van ondernemers in het midden- en kleinbedrijf., 1979 - 1980; 646; pak
        - Speciale groepen en programma's, 2.3.1.5.2
          - Groepen, 2.3.1.5.2.1
            - Mogelijkheden voor emigratie voor politieke delinquenten., 1946 - 1953; 647; omslag
              Openbaarheid beperkt tot 1 januari 2029
            - Emigratie van vrouwen., 1946 - 1970; 648-649; 2 omslagen
              - Algemeen. 1952 - 1970, 648; omslag
              - Naar diverse landen. 1946 - 1966, 649; omslag
            - Emigratie van ex-militairen vanuit Indonesië, Suriname, Korea en Nieuw-Guinea., 1949 - 1954; 650; omslag
            - Bemiddeling ten behoeve van de rechtstreekse emigratie van Nederlandse burgers uit Indonesië naar Australië en Nieuw-Zeeland., 1950 - 1953; 651; omslag
            - In het buitenland woonachtige Nederlanders., 1950 - 1956; 652-653; 2 omslagen
              - Bemiddeling en subsidiëring ten behoeve van emigratie van reeds in het buitenland woonachtige Nederlanders. 1950 - 1953, 652; omslag
              - Financiering van de (her)emigratie van in het buitenland woonachtige Nederlanders. 1950 - 1956, 653; omslag
            - Emigratie van artsen., 1950 - 1985; 654-655; 1 omslag en 2 pakken
              - Vestigingsmogelijkheden van Nederlandse artsen in het buitenland. 1950 - 1953, 654; omslag
              - Emigratie van artsen. 1956 - 1985, 655; pak
                1 van de 2 beschrijving dubbel; controle bij ompakken.
            - Mogelijkheden voor emigratie naar diverse landen voor vissers., 1951 - 1956; 656; omslag
            - Toepassing van de Emigratie-Bijslagregeling op geestelijken., 1951 - 1984; 657; pak
              Handelingen: 134A (134A): 322
            - Emigratie van onderwijzend personeel naar Australië, Canada en de Verenigde Staten van Amerika., 1952 - 1959; 658; omslag
            - Belemmering van de emigratie van geschoolde arbeiders in verband met de spanning op de Nederlandse arbeidsmarkt., 1952 - 1960; 659; omslag
            - Bijzondere maatregelen met betrekking tot de emigratieprocedure ten behoeve van slachtoffers van de watersnoodramp 1953., 660; omslag
            - Emigratie van diverse categorieën:, 1954 - 1978; 661; omslag
              - (Ex)-gefailleerden
              - Landbouwers
              - Plaatsingsmogelijkheden in de textiel, de bouw en het mijnwezen
              Openbaarheid beperkt tot 1 januari 2054
            - Landbouwers., 1954 - 1978; 662-664; 2 omslagen
              - Emigratie van landbouwers. 1954 - 1966, 662; omslag
              - Emigratie van landbouwers binnen Europa. 1964 - 1967, 663; omslag
              - Emigratie van landbouwers naar Engeland en Ierland. 1977 - 1978, 664; omslag
            - Bejaarden., 1954 - 1989; 665-669; 2 pakken en 3 omslagen
              - Emigratie van bejaarden. 1954 - 1963, 665; omslag
              - Problematiek van bejaarden onder geëmigreerden. 1968 - 1989, 666-669; 2 pakken en 2 omslagen
                - - Aanleiding tot discussies in Emigratiebestuur, - Australië; - Brazilië; - Canada. 1968 - 1972; 666; omslag
                - - Algemeen, - São Paulo; - Verenigde Staten; - Zuid-Afrika. 1971 - 1984; 667; omslag
                - - Algemeen, - Australië; - Nieuw-Zeeland; - Canada. 1971 - 1984; 668; pak
                - - Algemeen, - Diverse landen. 1985 - 1989; 669; pak
            - Geestelijken., 1955 - 1988; 670-671
              - Vervoersfaciliteiten bij verlofreizen voor in emigratielanden werkende geestelijken. 1955 - 1975, 670; pak
                Oude code: 08.742.4
              - Emigratie van geestelijken. 1975 - 1988, 671; omslag
                Handelingen: 134A (134A): 322,335,584
                Openbaarheid beperkt tot 1 januari 2064
            - Emigratie van minderjarigen., 1956 - 1962; 672; omslag
              Openbaarheid beperkt tot 1 januari 2038
            - Deelname aan het EEG-overleg inzake het recht van vestiging in de land- en tuinbouw., 1959 - 1971; 673-677; 5 pakken
              - 1959-1962, 673; pak
              - 1963-1965, 674; pak
              - 1966, 675; pak
              - 1967-1969, 676; pak
              - 1970-1971, 677; pak
            - Emigratie van onder voogdij staande kinderen., 1977 - 1981; 678; omslag
              Opmerkingen: Code 1.842.74
            - Emigratiemogelijkheden naar het buitenland:, 1981 - 1983; 679; omslag
              - Tandartsen
              - Medici
              Handelingen: 134A (134A): 586
            - Vestiging van entrepreneurs in diverse emigratielanden., 1982 - 1985; 680; pak
              Handelingen: 134A (134A): 249,582
            - Slachtoffers onder Nederlandse emigranten ten gevolge van rampen in verschillende emigratielanden., 1983 - 1987; 681; omslag
          - Projecten en programma's, 2.3.1.5.2.2
            - Oprichting van het Nederlands Jongeren Vrijwilligers Programma., 1963 - 1967; 682; omslag
              Opmerkingen: Heeft te maken met ontwikkelingshulp. Hoort hier wel thuis?
            - Uitwisselingsprogramma's., 1979 - 1988; 683-691; 1 pak en 8 omslagen
              - Berichtgeving inzake gesloten verdragen tussen verschillende landen aangaande uitwisselingsprogramma's, alsmede bijeenkomsten en rapporten aangaande dit onderwerp. 1979 - 1987, 683; omslag
              - Documentatie inzake het uitwisselingsprogramma Association for International Practical Training (AIPT) in de Verenigde Staten. 1982 - 1984, 684; omslag
              - Studentenuitwisselingsproject Canadian Netherlands Business and Profesional Association (CNPBA) te Toronto. 1982 - 1984, 685; omslag
              - Bemiddelingsactiviteiten van de International Agricultural Exchange Association in Kopenhagen. 1982 - 1985, 686; omslag
              - Stichting Uitwisseling Internationale Hotelstages (SIH). 1983 - 1988, 687-691
                - 1983-1984, 687; pak
                - 1985, 688; omslag
                - 1986, 689; omslag
                - - Brochures van het Onderwijscentrum Horeca. 1986 - 1988, 690; omslag
                - 1988, 691; omslag
            - Project tijdelijke tewerkstelling buiten Europa van als werkloos geregistreerde jongeren., 1983 - 1984; 692; pak
            - Praktijkprogramma Buitenland (PPB). Tewerkstellingsprogramma in het buitenland voor werkloze jongeren in Nederland., 1983 - 1988; 693-696; 3 pakken en 1 omslag
              - Algemeen. 1983 - 1988, 693-695
                - Algemeen. 1983 - 1987, 693; pak
                - 1985-1987, 694; pak
                - 1986-1988, 695; omslag
              - Samenwerking met de stichting Horizon Holland in het kader van het Praktijk Programma Buitenland (PPB). 1984 - 1985, 696; pak
            - Project Vraag en Aanbod Matching (VAM-project), later Netherlands Overseas Placement Service (NOPS)., 1984 - 1986; 697; pak
        - Aanmelding, bemiddeling en acceptatie van aspirant-emigranten, 2.3.1.5.3
          - Voorschriften en regelingen met betrekking tot de emigratieprocedure., 1946 - 1953; 698; omslag
          - Regels omtrent de verstrekking van adressen van aspirant-emigranten aan derden door aanmeldingskantoren., 1948 - 1960; 699; omslag
          - Procedure met betrekking tot de selectie van aspirant-emigranten., 1950 - 1956; 700; omslag
          - Antecedentenonderzoek van emigranten., 1950 - 1969; 701-702; 1 pak en 1 omslag
            - Procedureregeling. 1950 - 1969, 701; pak
              Openbaarheid beperkt tot 1 januari 2045
            - Ten behoeve van verschillende landen. 1954 - 1961, 702; omslag
              Australië ontbreekt.
              Openbaarheid beperkt tot 1 januari 2037
          - Behandeling van emigratieaanvragen door de Gewestelijke Arbeidsbureaus naar aanleiding van klachten van enkele emigratielanden., 1951 - 1953; 703; omslag
          - Verkrijging van inlichtingen van immigratieautoriteiten van diverse landen omtrent de afwijzing van emigranten., 1952; 704; omslag
          - Geneeskundig onderzoek van emigranten., 1952 - 1973; 705; omslag
          - Erkenning van het HTS-diploma (inschrijving in het Ing-register) in de emigratielanden., 1953 - 1973; 706-707; 2 omslagen
            In het Ing-register zijn diegenen geregistreerd, die de aanduiding Ingenieur achter hun naam mogen voeren.
            - Algemeen. 1953 - 1967, 706; omslag
            - Correspondentie met de emigratieattaché's in de verschillende landen (behalve Australië). 1955 - 1973, 707; omslag
          - Besprekingen met reclasseringsambtenaren in verband met de behandeling van het strafverleden in de emigratieprocedure., 1954; 708; omslag
          - Mogelijkheden voor afgestudeerde leerlingen van de Rijks Hogere School voor Tropische Landbouw te Deventer in de verschillende immigratielanden., 1958 - 1978; 709; pak
          - Werving van arbeidskrachten door Nederlandse bedrijven onder emigranten in de emigratielanden., 1960 - 1962; 710; omslag
            Opmerkingen: Tevens code 08.237
          - Bemiddeling, wervingsaangelegenheden en vacatures voor diverse landen., 1967 - 1973; 711; omslag
            Zuid-Afrika ontbreekt.
          - - Behandeling van emigratieaanvragen van personen met strafregister (Canada), - Beantwoording van vragen over antecedentenonderzoek; - Persoonlijke gevallen.; 1974 - 1982; 712; omslag
          - Erkenning van diploma's., 1977 - 1982; 713; omslag
            Handelingen: 134A (134A): 584,249
        - Scholing ten behoeve van aspirant-emigranten, 2.3.1.5.4
          - Openstelling van (bij)scholing op Rijkswerkplaatsen voor aspirant-emigranten., 1951 - 1953; 714; omslag
          - Verlening van een Rijksbijdrage in de kosten van deelname door onvermogende emigranten aan voorbereidingscursussen., 1952 - 1972; 715; pak
          - Onderwijs- en opleidingsaangelegenheden:, 1953 - 1972; 716; pak
            - Verplicht stellen van de Engelse taal op landbouw- en vakscholen
            - Taalcursussen door Rijks Arbeidsbureau
            - Inlichtingen omtrent het onderwijs in Nederland ten behoeve van Canberra
            - Studiebeurzen
          - Voorbereiding van aspirant-emigranten middels landbouwscholingscursussen., 1954 - 1959; 717; omslag
        - Financiële aangelegenheden, 2.3.1.5.5
          - Beleid inzake de ondersteuning van achtergebleven gezinsleden in het geval van het vooruitreizen van de kostwinner., 1947 - 1959; 718; omslag
          - Algemene correspondentie inzake subsidiëring van emigranten., 1949 - 1955; 719-720; 2 pakken
            - 1949-1955, 719; pak
              Bevat een lijst met een overzicht van de inhoud.
            - 1952-1954, 720; pak
          - Kapitaaltransfer en verstrekking onder garantie aan emigranten., 1950 - 1953; 721; pak
          - Schulden van vertrokken emigranten., 1950 - 1967; 722; pak
            Oude code: 08.394
            Opmerkingen: voor latere correspondentie over dit onderwerp onder 07.352.633
            Handelingen: 134A (134A): 584,577
          - Financiële steun aan emigranten die tijdens de reis in een ziekenhuis moeten worden opgenomen., 1951 - 1970; 723; omslag
            Oude code: 08.742.5
            Handelingen: 134A (134A): 577,249,584
          - Medewerking van gemeenten inzake de verlening van tegemoetkoming in de aanloopkosten aan emigranten., 1951 - 1971; 724; pak
          - Mogelijkheid voor de oprichting van een financieringsmaatschappij voor Nederlandse emigranten overzee., 1952 - 1963; 725; pak
          - Berekening en verstrekking van boordgeld aan emigranten., 1952 - 1971; 726; omslag
          - Dossiers inzake lopende schulden van emigranten naar diverse landen, alfabetisch geordend op naam van emigrant., 1952 - 1971; 727-731; 4 pakken en 2 omslagen
            oude code 07.352.63/.08 Persoonsdossiers inzake aflossing van schulden van emigranten
            - E - G. 1955 - 1967, 727; pak
              Openbaarheid beperkt tot 1 januari 2043
            - H - K. 1954 - 1971, 728; pak
            - L - O. 1952 - 1971, 729; pak
            - P - S. 1953 - 1971, 730; pak
            - V - W. 1953 - 1965, 731; omslag
          - Aanschaf van gereedschappen door gesubsidieerde emigranten., 1953 - 1954; 732; omslag
            Oude code: 08.991.1
          - Afschaffing van de verplichting tot invordering van invaliditeitspensioenen wegens genoten subsidie in de kosten van emigratie., 1953 - 1954; 733; omslag
          - Wijziging van het stelsel van subsidiëring van emigranten., 1953 - 1955; 734; pak
          - Pensioenaangelegenheden bij of na emigratie., 1954 - 1962; 735; omslag
            Oude code: 08.743.11
          - Kredietverlening aan emigranten., 1954 - 1969; 736-740; 5 omslagen
            - Algemeen. 1954 - 1968, 736-738
              - - Informatieverstrekking, - Maatregelen in andere landen. 1954 - 1959; 736; omslag
              - - Kredietverlening in het geval van de bouw van kerken en scholen. 1961 - 1963, 737; omslag
              - - Overzicht van de kredietregelingen, - Leningen aan Nederlanders in de EEG-landen; - "Geschiedenis en werkwijze Rijkskredietregeling", opgesteld ten behoeve van de Sociaal-Economische Raad (SER)-Commissie (1968). 1964 - 1968; 738; omslag
                Handelingen: 134A (134A): 577,584
            - Inlichtingen aan instellingen en particulieren. 1957 - 1969, 739; omslag
            - Aanvraagformulieren ten behoeve van de procedure. 1962 - 1969, 740; omslag
          - Jaarverslagen betreffende de kredietverlening aan emigranten., 1954 - 1972; 741-742; 2 omslag
            - Hoofdstukken "Kredietverlening" in de Jaarboeken Emigratie 1954 - 1970. 1954 - 1970, 741; omslag
            - Jaarverslagen over 1965 - 1971. 1966 - 1972, 742; omslag
          - Onderhoudsverplichting en alimentatieverplichting voor het achterblijvende gezin van de emigrant., 1954 - 1975; 743; omslag
          - Financiële aangelegenheden, algemeen., 1959 - 1973; 744-745; 2 pakken
            - - Aanloopkostenregeling bij Emigratie, - Regeling voor de subsidieverlening ten behoeve van het taalonderricht aan emigranten; - Overeenkomst met ICEM betreffende de financiering van de emigratie over 1959 en 1960; - Vaststelling van de garantiesommen 1968 en 1969 voor de maatschappelijke organisaties; - Toepassing van de bijslagregeling in gevallen van betaalde overtocht door werkgevers. 1959 - 1972; 744; pak
            - - Processen-verbaal van kasopneming, - Subsidie voorschotten, alfabetisch geordend op onderwerp. 1959 - 1973; 745; pak
          - Emigratie-Bijslagregeling., 1959 - 1987; 746-757; 8 pakken en 4 omslagen
            - Dossiers inzake niet-aanbetaalde terugvorderingen van emigratiebijslag ingevolge artikel 8 van de Emigratie-Bijslagregeling. 1959 - 1977, 746-754
              Alfabetisch geordend op naam van emigrant.
              - A - B. 1959 - 1977, 746; pak
              - C - D. 1964 - 1975, 747; pak
              - E - G. 1967 - 1976, 748; omslag
              - H. 1962 - 1977, 749; pak
              - I - K. 1963 - 1976, 750; pak
              - L - N. 1967 - 1977, 751; pak
              - O - P. 1962 - 1977, 752; pak
              - R - S. 1962 - 1977, 753; pak
              - T - Z. 1967 - 1977, 754; pak
            - Financiële steun bij heremigratie. 1971 - 1987, 755-756
              - Algemeen: 1971 - 1981, 755; omslag
                - Toepassing van de Emigratie-Bijslagregeling bij 2e emigratie
              - Individuele gevallen. 1975 - 1987, 756; omslag
                Openbaarheid beperkt tot 1 januari 2063
            - Uitvoering van diverse artikelen van de Emigratie-Bijslagregeling. 1985 - 1987, 757; omslag
              Opmerkingen: Openbaarheid. Betreft tevens bijslag in de kosten van remigratie
          - Begrotingsaspecten met betrekking tot de kredietverlening aan emigranten., 1960 - 1972; 758; omslag
          - Kredietverlening aan emigranten., 1960 - 1973; 759; omslag
          - Invordering van voorschotten verstrekt aan emigranten., 1962 - 1971; 760; omslag
          - Uitvoering van de bijslagregeling in de aanloopkosten bij (r)emigratie., 1962 - 1982; 761-762; 1 pak en 1 omslag
            - 1962-1971, 761; pak
              Handelingen: 134A (134A): 322,577
            - 1974-1982, 762; omslag
              Handelingen: 134A (134A): 249,322
          - Richtlijnen voor de toepassing van de kredietgarantieregelingen voor geëmigreerden., 1964 - 1973; 763; omslag
          - Niet teruggevorderde emigratiebijslag, alfabetisch geordend op naam van emigrant., 1964 - 1974; 764; omslag
          - Oninbaar te achten vorderingen op emigranten., 1970 - 1988; 765; omslag
            Oude code: 07.352.633
          - Schulden van emigranten., 1971 - 1983; 766; omslag
          - Aanspraak door niet-Nederlanders op de Emigratie-Bijslagregeling; Algemeen en individuele gevallen., 1972 - 1981; 767; omslag
            Handelingen: 134A (134A): 249,338
          - Diverse belastingzaken in het buitenland:, 1975 - 1987; 768; omslag
            - Restitutie van de BTW voor bedrijfsgoederen van emigranten
            - Belastingbetaling door deelnemers aan jongerenprogramma's
            Handelingen: 134A (134A): 580,584
          - Verschaffing van informatie ten behoeve van de aanvraag van een invaliditeitspensioen door een emigrant., 1976; 769; omslag
            Openbaarheid beperkt tot 1 januari 2052
          - Pensioenaanspraken van emigranten:, 1976 - 1982; 770; omslag
            - Activiteiten van de Stichting Het Vademecum inzake bemiddeling van pensioenaanspraken van emigranten
            - Inkoop achteraf van AOW door boeren in Brazilië
          - Afwikkeling van oude subsidieregeling:, 1976 - 1984; 771; omslag
            - Afwikkeling van diverse schuldbekentenissen van emigranten
            - Buiten invordering stellen van vorderingen op emigranten naar Argentinië
            - Opgave betreffende akten van cessie, waarvan de langstlevenden in de loop van de tijd naar het buitenland zijn vertrokken
            Handelingen: 134A (134A): 322,335
          - Subsidie aan instanties en bladen., 1979 - 1987; 772; omslag
          - Processen-verbaal van opneming van geldmiddelen., 1980 - 1981; 773; omslag
            Handelingen: 134A (134A): 318
          - Sociale voorzieningen:, 1982 - 1988; 774; omslag
            - Uitbreiding van de activiteiten van de Stichting Buitenlands Pensioen Belang
          - Geldelijke ondersteuning van emigranten en remigranten., 1984 - 1985; 775; omslag
        - Vervoer, 2.3.1.5.6
          - Vervoer van emigranten., 1948 - 1972; 776-777; 2 omslagen
            - - Aanwezigheid van ambtenaren bij vertrek van emigrantenschepen, - Prognose van emigrantenvervoer 1951 - 1954; - Diverse aangelegenheden. 1948 - 1954; 776; omslag
            - - Bezuiniging door uitschakeling van reisbureaus en passageagenten, - Wijziging van de procedure inzake incidenteel vervoer; - Diverse aangelegenheden. 1957 - 1972; 777; omslag
          - Samenwerking met reisbureaus inzake het vervoer van emigranten., 1949, 1951; 778; omslag
            Oude code: 08.991.3
          - Herleving van de internationale regeling van Genève inzake de invoering van doortochtkaarten voor emigranten., 1950 - 1954; 779; omslag
          - Vervoer per lucht., 1950 - 1969; 780-791; 1 pak en 7 omslagen
            - Vervoer door de KLM. 1950 - 1963, 780-787
              - Geschil met de KLM inzake de afrekening van het vervoer van overheidspersoneel op terugkerende emigrantenchartervliegtuigen. 1950 - 1954, 780; omslag
              - Behandeling van de door de KLM voorgestelde regeling inzake het reizen op afbetaling, c.q. betaling na aankomst. 1951, 781; omslag
              - Rapporten inzake de door de KLM gecalculeerde prijzen voor het vervoer van emigranten naar Australië in 1951 en 1952. 1951 - 1952, 782; omslag
              - Afsluiting van contracten met de KLM inzake het vervoer van emigranten. 1951 - 1953, 783; pak
              - Afsluiting van basisovereenkomsten met KLM inzake emigrantenvervoer. 1952 - 1954, 784; omslag
              - Structureel aandeel van de KLM in het emigrantenvervoer in 1954 en 1955. 1955, 785; omslag